【裁判字號】    98,易,792
【裁判日期】    990329
【裁判案由】    竊盜
【裁判全文】
臺灣屏東地方法院刑事判決               98年度易字第792號
公  訴  人  臺灣屏東地方法院檢察署檢察官
被      告  甲○○
上列被告因竊盜案件，經檢察官提起公訴（98年度偵字第5528號
），被告於準備程序中就被訴事實為有罪之陳述，本院裁定進行
簡式審判程序，判決如下：
    主  文
甲○○竊盜，處有期徒刑貳月，如易科罰金，以新臺幣壹仟元折
算壹日；又毀越門扇竊盜，處有期徒刑陸月，如易科罰金，以新
臺幣壹仟元折算壹日。應執行有期徒刑柒月，如易科罰金，以新
臺幣壹仟元折算壹日。
    事  實
一、甲○○意圖為自己不法之所有，於民國98年7 月25日14時50
    分許，至屏東縣長治鄉○○街112巷9號乙○○住處，因見前
    開住處大門未鎖，即打開大門進入屋內（侵入住宅部分，未
    據告訴），竊取乙○○所有之手錶、開運招福飾品、手鍊 1
    條、鑰匙圈1 個等物品，因發覺屋主回來，即衝上頂樓，並
    攀爬至丙○○所有之同鄉○○街114 號4 樓，又意圖為自己
    不法之所有，徒手破壞該處4 樓鋁門後進入3 樓，（侵入住
    宅部分，未據告訴）徒手竊取新台幣2000元、日幣43000 元
    、鍍金胸針2 個、項鍊1 條、墜子2 個、手環2 個等物品。
    得手後，由1 樓大門外出時，經警當場查獲，並扣得前開所
    竊之物品。
二、案經屏東縣政府警察局屏東分局報告臺灣屏東地方法院檢察
    署檢察官偵查起訴。
    理  由
一、本件被告甲○○所犯係死刑、無期徒刑、最輕本刑為3 年以
    上有期徒刑以外之罪，亦非高等法院管轄之第一審案件，而
    被告於本院行準備程序中就被訴事實為有罪之陳述，經告知
    被告簡式審判程序之旨並聽取當事人意見後，本院依刑事訴
    訟法第273 條之1 第1 項規定，裁定進行簡式審判程序，合
    先敘明。
二、上揭犯罪事實，業據被告本院審理中坦承不諱，核與證人即
    被害人乙○○、丙○○證述之情節相符，並有贓物認領保管
    單2 紙、現場照片5 張在卷可佐，足認被告之自白與事實相
    符，罪證明確，犯行洵堪認定。
三、核被告所為，係犯刑法第320 條第1 項之普通竊盜罪及同法
    第321 條第1 項第2 款之加重竊盜罪，被告所犯上開2 罪，
    犯意各別，行為互異，應予分論併罰。爰審酌被告正值青壯
    ，不思正道取財，苟且偷盜，兼衡其所竊財物價值非鉅，犯
    罪後坦承犯行，態度尚稱良好，及其犯罪動機、目的、智識
    程度（國中畢業）、身體及精神狀況（患有重度憂鬱症）等
    一切情狀，分別量處如主文所示之刑，均諭知易科罰金之折
    算標準，並定其應執行之刑，又就所定應執行刑部分，司法
    院於98年6 月19日公布之司法院釋字第662 號解釋謂：「中
    華民國94年2 月2 日修正公布之現行刑法第41條第2 項，關
    於數罪併罰，數宣告刑均得易科罰金，而定應執行之刑逾6
    個月者，排除適用同條第1 項得易科罰金之規定部分，與憲
    法第23條規定有違，並與本院釋字第366 號解釋意旨不符，
    應自本解釋公布之日起失其效力。」，核諸該解釋意旨，於
    數宣告刑均得易科罰金，而所定應執行之刑逾6 個月者，亦
    應得易科罰金。且被告為上開犯行後，刑法第41條第8 項業
    於98年12月30日修正公布，而將上開大法官解釋意旨予以明
    文規定：「第1 項至第4 項及第7 項之規定，於數罪併罰之
    數罪均得易科罰金或易服社會勞動，其應執行之刑逾6 月者
    ，亦適用之。」，本條項僅係將大法官解釋予以明文化，即
    不論依新、舊法規定，被告所犯本件上開2 罪，均得易科罰
    金，應不生新、舊法比較之問題，自應逕依現行有效之法律
    即修正後刑法第41條第8 項規定，諭知本件應執行刑易科罰
    金之折算標準，附此敘明。
據上論斷，應依刑事訴訟法第284條之1、第299條第1項前段，刑
法第320 條第1 項、第321 條第1 項第2 款、第41條第1 項、第
8 項、第51條第5 款，刑法施行法第1 條之1 第1 項、第2 項前
段，判決如主文。
本案經檢察官曾士哲到庭執行職務。
中    華    民    國    99    年    3     月    29    日
                  刑事第四庭    法  官  蔡玉雪
以上正本證明與原本無異。
如不服本判決應於收受判決後10日內向本院提出上訴書狀，並應
敘述具體理由；其未敘述上訴理由者，應於上訴期間屆滿後20日
內向本院補提理由書（均須按他造當事人之人數附繕本）「切勿
逕送上級法院」。
中    華    民    國    99    年    3     月    29    日
                                書記官  許倬維
附錄本案論罪科刑法條全文：
中華民國刑法第320條
意圖為自己或第三人不法之所有，而竊取他人之動產者，為竊盜
罪，處5年以下有期徒刑、拘役或 5 百元以下罰金。
意圖為自己或第三人不法之利益，而竊佔他人之不動產者，依前
項之規定處斷。
前二項之未遂犯罰之。
中華民國刑法第320條第1項
意圖為自己或第三人不法之所有，而竊取他人之動產者，為竊盜
罪，處5年以下有期徒刑、拘役或 5 百元以下罰金。
中華民國刑法第321條
犯竊盜罪而有左列情形之一者，處6月以上、5年以下有期徒刑：
一  於夜間侵入住宅或有人居住之建築物、船艦或隱匿其內而犯
    之者。
二  毀越門扇、牆垣或其他安全設備而犯之者。
三  攜帶兇器而犯之者。
四  結夥三人以上而犯之者。
五  乘火災、水災或其他災害之際而犯之者。
六  在車站或埠頭而犯之者。
前項之未遂犯罰之。
中華民國刑法第349條第1項
收受贓物者，處 3 年以下有期徒刑、拘役或 5 百元以下罰金。

司法院資訊處製作；財團法人民間司法改革基金會備份。
